臺灣高等法院臺中分院刑事判決　　　　94年度上訴字第1470號
上　訴　人　臺灣臺中地方法院檢察署檢察官
上　訴　人
即　被　告　癸○○
選任辯護人　張績寶　律師
上　訴　人
即　被　告　丑○○
選任辯護人　趙建興　律師
上　訴　人
即　被　告　己○○
指定辯護人　本院公設辯護人　戊○○
上　訴　人
即　被　告　辛○○
指定辯護人　朱從龍　律師
上列上訴人因被告強盜等案件，不服臺灣臺中地方法院94年度訴
字第1289號中華民國94年6月15日第一審判決 （起訴案號：臺灣
臺中地方法院檢察署94年度偵字第5279號），提起上訴，本院判
決如下：
    主  　　文
上訴駁回。
    事 　　 實
一、辛○○因在外積欠債務，乃於民國94年3月8日晚上23時許在
    丑○○女友徐于雯之台中市○○路與精誠路口附近之住處，
    與丑○○及癸○○商議一起搶劫超商之事，因癸○○不願參
    與，辛○○隨即口頭上以兇惡之口氣對癸○○稱：「如不願
    參與犯案，將讓你走不出去門口，將讓你見不到明日的太陽
    」，惟辛○○並無進一步具體對癸○○為不利之行為以阻止
    癸○○離去，而當時在場之庚○○乘隙將癸○○帶離該處。
    之後，癸○○、庚○○即一同至台中市第一廣場找己○○，
    而辛○○及丑○○其後復與癸○○電話聯繫後，亦趕至第一
    廣場與癸○○及己○○會合，庚○○則先行回家。癸○○、
    丑○○、辛○○及己○○四人即共同基於意圖為自己不法之
    所有之概括犯意聯絡，先至台中市○○路之「九九大賣場」
    購買藍色鋁棒1支、口罩4個、手套4雙，隨即均戴上口罩及
    手套後，由癸○○駕駛丑○○所有而事先由丑○○、辛○○
    以米色膠帶將前後車牌貼住之車號7266─KZ號自用小客車，
    於94年3月9日上午4時12分許，搭載丑○○、辛○○及己○○，一同至臺中縣沙鹿鎮○路里○○○路263號之「全家便
    利商店」前，結夥三人以上，由丑○○手持其所有之客觀上
    足供兇器使用之西瓜刀1把（未扣案）、己○○手持客觀上
    足供兇器使用之藍色鋁棒1支、辛○○手持為丑○○所有而
    客觀上足供兇器使用之紅色鋁棒1支（未扣案）衝入該便利
    商店，癸○○則留在車上把風接應。丑○○手持西瓜刀砍殺
    超商店員丙○○左腰部一刀，辛○○手持紅色鋁棒毆打丙○○頭部及手部，使丙○○受有左側腹壁、腰部巨大撕裂傷、
    合併肌肉（全層）斷傷並大量出血、全身多處挫傷併血腫、
    右手第五掌骨骨折、腹壁及背部割裂傷等傷害（傷害部分未
    據告訴），丙○○遭丑○○、辛○○施此強暴致使無法抗拒
    下，而己○○則持藍色鋁棒進入櫃檯搜刮財物，搶得新臺幣
    （下同）一萬零七百元（起訴書誤載為八千九百二十六元，
    途中癸○○、丑○○、辛○○及己○○四人一起以該贓款購
    買飲料及食物花費數百元）、網路遊戲儲值卡7張（即游龍
    卡2張、車拼卡2張、阿給卡－厲害金霹靂卡1張、CASH卡2張
    ，起訴書誤載為11張）。癸○○、丑○○、辛○○及己○○
    四人得手後隨即逃逸，並於同日凌晨4時40分許，由癸○○
    駕駛上開自用小客車搭載丑○○、辛○○及己○○一同至臺
    中縣烏日鄉○○○路2號「萊爾富超商」前，由癸○○留在
    車內把風接應，丑○○手持西瓜刀、己○○手持藍色鋁棒、
    辛○○手持紅色鋁棒衝入該超商內預備行搶之際，該超商店
    員甲○○見狀立即衝入該超商之倉庫內，將該倉庫反鎖，癸○○、丑○○、辛○○及己○○四人乃放棄行搶而匆忙逃離
    現場。癸○○、丑○○、辛○○及己○○四人再於同日凌晨
    4時50分許，由癸○○駕駛前開自用小客車搭載丑○○、辛○○及己○○，共同至臺中縣霧峰鄉○○路149號之「7－11
    超商」前，由癸○○留在車內把風接應，丑○○手持西瓜刀
    、己○○手持藍色鋁棒、辛○○手持紅色鋁棒衝入該超商內
    ，該超商店員丁○○見狀即跑出店外高喊搶劫，癸○○、丑
    ○○、辛○○及己○○四人立即放棄行搶匆匆逃離現場，而
    離開途中，丑○○即將作案用之西瓜刀、口罩、手套沿路丟
    棄於臺中市第一廣場靠近中正路之大排水溝內及不詳路旁，
    辛○○亦將作案用之口罩、手套、紅色鋁棒丟棄在臺中市第
    一廣場靠近中正路之大排水溝內及不詳路旁，己○○亦將作
    案用之手套、口罩沿路丟棄於不詳地點。搶得之上開現款及
    網路遊戲儲值卡則由丑○○、辛○○、己○○及癸○○四人
    至癸○○位於台中市○區○○里○○路○段131號5樓住處朋
    分使用。嗣經警於94年3月19日18時30分許，在臺中市○○
    區○○里○○路○段39巷8號，同日19時20分許在臺中市○區
    ○○里○○路○段131號5樓，同日20時許在臺中市○○區○○里○○路62之2號，同日21時30分許在臺中縣太平市○○
    里○村○街22巷37號6樓之1，分別將丑○○、癸○○、辛○○、己○○四人緝獲歸案，並在丑○○所有之上開車號7266
    ─KZ號自用小客車內，扣得其等所有供丑○○強盜犯罪所用
    之黑色口罩1個、及供己○○強盜犯罪所用之藍色鋁棒1支。
二、案經臺中縣警察局清水分局報請臺灣臺中地方法院檢察署檢
    察官偵查起訴。
    理 　　 由
一、訊據上訴人即被告丑○○、己○○、辛○○對於上揭事實均
    坦承不諱，訊據上訴人即被告癸○○固坦承其有駕駛丑○○
    所有之上開車號7266─KZ號自用小客車，載被告丑○○、己○○、辛○○至上開時地強盜及預備強盜之行為，惟辯稱：
    伊自始即未參與被告辛○○等人搶劫超商之計劃，於知悉被
    告辛○○等人搶劫計劃時，即明白予以拒絕，伊係遭被告辛○○之脅迫，於不得已之情況下，始駕駛丑○○所有之上開
    車號7266─KZ號自用小客車，載被告丑○○、己○○、辛○○至上開時地強盜及預備強盜，伊並未有何為自己犯罪之目
    的或以自己共同犯之意思而參與云云。
二、經查：上揭事實業據被告丑○○、己○○、辛○○於警詢時
    、偵查中、原審審理時及本院審理中坦承不諱，被告癸○○
    亦坦承其有駕駛丑○○所有之上開車號7266─KZ號自用小客
    車，載被告丑○○、己○○、辛○○至上開時地強盜及預備
    強盜之行為，核與證人即被害人丙○○於警詢時及本院審理
    中、甲○○、丁○○於警詢時、庚○○於原審審理時所證述
    之情節相符，並有扣案之黑色口罩1個、藍色鋁棒1支，及作
    案時被告丑○○所穿著之褐色上衣 1件、被告辛○○所穿之
    黑色上衣1件、白色球鞋1雙、被告己○○所穿著之褐色長褲
    1 件、黑色布鞋1雙，與網路遊戲儲值卡7張及監視錄影帶一
    卷、翻拍現場照片24張可資佐證。雖被告丑○○之辯護人替
    被告丑○○辯護稱：被告丑○○持西瓜刀搶劫上開全家便利
    商店時，係因第一次搶劫，在緊張慌亂中搶得財物卻離去時
    ，在櫃檯內狹下空間不小心持西瓜刀劃到被害人丙○○之腰
    部云云，然查：證人丙○○於第 1次警詢筆錄時即已證稱：
    三名歹徒中一人持西瓜刀，另外二人持鋁棒進入店內，伊左
    腰部係被砍到等語（見偵字卷第39頁）。其在第3次、第4次
    警詢時及本院審理時亦作同樣之證言（見偵字卷第43頁、第
    45頁、本院審判筆錄第9頁） ，其因而受有左側腹壁、腰部
    巨大撕裂傷、合併肌肉（全層）斷傷並大量出血、全身多處
    挫傷併血腫、右手第五掌骨骨折、腹壁及背部割裂傷等傷害
    ，有光田綜合醫院所出具之診斷證明書影本二份附卷可稽（
    見原審卷第153頁、第154頁）。依證人丙○○之上開證言及
    其所受之傷勢觀之，被害人丙○○係受到被告丑○○為搶劫
    而故意砍傷，並非在緊張慌亂中搶得財物卻離去時，在櫃檯
    內狹下空間不小心持西瓜刀劃到被害人丙○○之腹部，是被
    告丑○○之辯護人上開之辯詞，核與事實不符，自不足採。
    另癸○○雖辯稱：伊於知悉被告辛○○等人搶劫計劃時，即
    明白予以拒絕，伊係遭被告辛○○之脅迫，於不得已之情況
    下，始駕駛丑○○所有之上開車號7266─KZ號自用小客車，
    載被告丑○○、己○○、辛○○至上開時地強盜及預備強盜
    ，伊並未有何為自己犯罪之目的或以自己共同犯之意思而參
    與云云。惟查：被告辛○○於94年3月8日晚上23時許，與被
    告丑○○商議一起搶劫超商，而約被告癸○○一同參與，經
    被告癸○○表示不願參與，被告辛○○雖以兇惡之口氣對被
    告癸○○稱：「如不願參與犯案，將讓你走不出去門口，將
    讓你見不到明日的太陽」等語，惟被告辛○○祇是口說而已
    ，並無進一步具體對癸○○為不利之行為以阻止癸○○離去
    ，之後他們還在一起聊天，而陪同被告癸○○在場之庚○○
    亦找機會將被告癸○○帶離該處一情，業據證人庚○○於原
    審審理時證述明確（見原審卷第128頁、第129頁），而證人
    即共同被告丑○○於警詢時亦證稱：伊僅聽到被告辛○○之
    口氣比較差而已，被告辛○○說要被告癸○○看不到明天之
    太場等語（見原審卷第124頁）。而被告辛○○亦供稱：伊
    雖然有對被告癸○○說不讓被告癸○○看到明天之太陽，但
    是伊未有具體之行動等語。顯見被告癸○○當時雖受到被告
    辛○○以上開言語恐嚇，然被告辛○○並未以具體行動阻止
    其離開，被告癸○○當時之行動仍自由，還可與證人庚○○
    一同離開上開處所，到台中市第一廣場找友人即被告己○○
    ，是被告癸○○尚未受到被告辛○○脅迫之程度甚明。自無
    法以證人庚○○於本院審理時所證稱：伊與被告癸○○於82
    年間，在精明一街25號撞球場，看到被告辛○○在撞球時，
    有人不小心碰到他，他就把那個人拖到門口打得蠻嚴重等語
    ，即可因此推論被告癸○○於上開時地受到被告辛○○上述
    之恐嚇言語，即已達到脅迫之程度。另被告癸○○與庚○○
    一同至台中市第一廣場找己○○，之後被告辛○○及丑○○
    復與被告癸○○電話聯繫後，亦趕至第一廣場與癸○○及己○○會合，嗣後庚○○則先行回家而被告癸○○係因自己不
    想回家，亦因被告癸○○家與證人庚○○家不順路，被告癸○○始未一同離去一情，亦據被告癸○○於本院審理時供述
    明確，可見被告癸○○在第一廣場時，並未受到被告辛○○
    任何言語恐嚇，亦未受到被告辛○○具體行動阻止其離開，
    被告癸○○當時之行動仍自由，尚可與證人庚○○一同離去
    ，僅是因被告癸○○家與證人庚○○家不順路，而當時被告
    癸○○亦不想回家，被告癸○○始未一同離去，是被告癸○○在第一廣場亦未受到被告辛○○脅迫甚明。雖被告己○○
    於原審94年3月20日聲羈訊問時供稱：被告癸○○是被被告
    辛○○強逼等語；而被告辛○○於原審94年4月15日訊問時
    供稱：伊在途中被告癸○○有說要離開，但伊不讓他離開，
    所以他就被伊脅迫去了云云，然事後均經上開被告辛○○及
    己○○表示當時係為被告脫罪才說那樣，況且其等所稱被強
    逼、被脅迫之具體情況，經對照證人庚○○在原審時之證詞
    ，可知被告癸○○實際上僅係被被告辛○○恐嚇而已，並未
    達到被脅迫之程度，已詳如上述，是被告己○○於原審94年
    3月20日之上開供詞及被告辛○○於原審94年4月15日上開之
    供詞，核與事實不符，顯係被告辛○○、己○○事後替被告
    癸○○脫罪之詞，自不足採。至證人壬○○、庚○○、乙○○於本院審理時所證稱其等在原審開完庭後，分別到臺灣臺
    中看守所探望被告丑○○及己○○，他們說被告癸○○出所
    後未去看他們，他們很不爽，所以要拖被告癸○○下水云云
    。然為被告丑○○及己○○所否認，而被告辛○○除在被告
    丑○○女友處，對被告癸○○以上開言語恐嚇外，並未以具
    體行動阻止其離開，被告癸○○當時之行動仍自由，還可與
    證人庚○○一同離開上開處所，到台中市第一廣場找友人即
    被告己○○。而在台中市第一廣場時，被告癸○○係因自己
    不想回家，並因被告癸○○家與證人庚○○家不順路，被告
    癸○○始未一同離去，其並未受到被告辛○○等脅迫，已詳
    如上述，可見被告辛○○雖有上開言語恐嚇被告癸○○，但
    未達到脅迫之程度，被告癸○○仍可自由決定是否要留下參
    加被告辛○○搶劫計劃，被告辛○○等並未拖被告癸○○下
    水。況且，被告癸○○於警詢時、偵查中、原審審理時及本
    院審理中均供認其有駕駛丑○○所有之上開車號7266─KZ號
    自用小客車，載被告丑○○、己○○、辛○○至上開時地強
    盜及預備強盜，而由其在車內接應等語，其在偵查時更供稱
    ：伊分到二千四百元，而搶劫所得之儲值卡放在伊住處，伊
    本來跟他們說不要去搶，伊知道錯了，伊係受到朋友之要求
    ，才犯下這個錯誤，伊原本不希望家人擔心，經過這件事，
    伊知道錯了，請法官給伊自新之機會，完成學業，從輕處罰
    ，伊願意跟被害人和解賠不是等語（見偵字卷第94頁），益
    見被告辛○○並未脅迫被告癸○○，係被告癸○○受到其他
    被告之要求始犯本案，而分擔開車將其他被告載至行搶處，
    並由其在車內接應及把風之工作。是被告辛○○、丑○○並
    未拖被告癸○○下水甚明。證人壬○○、庚○○、乙○○之
    上開證詞所稱被告丑○○及己○○係要拖被告癸○○下水云
    云，核與事實不符，自不足採。按共同實施犯罪行為之人，
    在合同意思範圍以內，各自分擔犯罪行為之一部，相互利用
    他人之行為，以達其犯罪之目的者，即應對於全部所發生之
    結果，共同負責；共同正犯之成立，祇須具有犯意之聯絡，
    行為之分擔，既不問犯罪動機起於何人，亦不必每一階段犯
    行，均經參與（最高法院28年上字第3110號判例要旨、34年
    上字第862號判例要旨參照）。次按以自己共同犯罪之意思
    ，參與實施犯罪構成要件以外之行為，或以自己共同犯罪之
    意思，事先同謀，而由其中一部分人實施犯罪之行為者，均
    為共同正犯（司法院著有釋字第109號解釋參照)。再按共同
    正犯間，非僅就其自己實施之行為負其責任，並在犯意聯絡
    之範圍內，對於他共同正犯所實施之行為，亦應共同負責；
    共同實施犯罪行為之人，在合同意思範圍以內，各自分擔犯
    罪行為之一部，相互利用他人之行為，以達其犯罪之目的者
    ，即應對於全部所發生之結果，共同負責；共同正犯間，非
    僅就其自己實施之行為負其責任，並在犯意聯絡之範圍內，
    對於他共同正犯所實施之行為，亦應共同負責，即共同正犯
    ，只須具有犯意聯絡及行為分擔，而不問犯罪動機起於何人
    ，亦不問每一階段犯行，均經參與（最高法院32年度上字第
    1905號判例要旨、最高法院90年度臺上字第5353號、第32
    05號判決要旨參照）。本案被告癸○○知悉被告丑○○、己○○、辛○○要去搶劫，仍駕駛丑○○所有之上開車號7266
    ─KZ號自用小客車，載被告丑○○、己○○、辛○○至搶劫
    之地，而留在車內把風及接應，事後亦分得搶劫之贓物，其
    雖未下手行搶，惟其既與被告丑○○、己○○、辛○○間有
    犯意聯絡及行為分擔，其等間均有合作之關係，實有分工關
    係存在，揆諸上開解釋及判例之說明，被告癸○○自為共同
    正犯，應就全部之犯罪行為負共同正犯之責任。是被告癸○○上開所辯，顯係卸責之詞，自不足採。被告癸○○、丑○○、己○○、辛○○之犯行均洵堪認定。
二、按西瓜刀甚為銳利，鋁棒，甚為堅硬，客觀上足以對人之生
    命、身體、安全構成威脅，具有危險性，應為兇器無疑。核
    被告癸○○、丑○○、辛○○及己○○所為，均係犯刑法第
    330條第1項結夥三人以上、攜帶兇器強盜之罪，及刑法第32
    8條第5項之預備強盜罪。公訴意旨認其等搶劫被害人丙○○
    任職之便利商店，係犯刑法第330條第1項結夥三人以上、攜
    帶兇器、夜間侵入住宅強盜罪一節，則因證人即被害人丙○○於本院審理時證稱：被告搶伊任職之便利商店，係在一樓
    ，樓上雖有出租予學生居住，然一、二樓間並無樓梯互通，
    樓上之人需從一樓後面之樓梯進出二樓等語，可見其等結夥
    三人以上、攜帶兇器強盜被害人丙○○任職之便利商店，並
    非住宅，亦非有人居住之建築物，自無「於夜間侵入住宅」
    之情形，公訴人實有誤認，併予敘明。查被告癸○○、丑○○、辛○○及己○○四人所犯上開之罪，有犯意之聯絡，行
    為之分擔，均為共同正犯。被告癸○○、丑○○、辛○○及
    己○○所為一次結夥三人以上、攜帶兇器強盜及兩次預備強
    盜之行為，時間緊接，犯罪構成要件相同，顯係基於概括之
    犯意反覆為之，為連續犯，均應依刑法第56條之規定以結夥
    三人以上，攜帶兇器強盜之一罪論，並加重其刑。查被告癸○○係被動勉強參與本案，且僅駕車在外把風接應，並未一
    起衝入前揭超商內傷害被害人丙○○及強盜財物，惡性較淺
    ；被告己○○則亦係臨時受邀，一時失慮，未予推卻而參與
    犯行，然並未傷害被害人丙○○，僅持藍色鋁棒進入櫃檯搜
    刮財物，可責性亦較輕，是被告癸○○、己○○二人年輕識
    淺，血氣方剛，思慮欠周，致罹重典，犯罪情狀尚非無可憫
    恕，科以法定最低度之刑，猶嫌過重，是原審對被告癸○○
    、己○○二人均依刑法第59條之規定，減輕其等之刑，自無
    不妥。是檢察官以被告癸○○、己○○二人惡性甚大，又未
    與被害人丙○○和解，認不宜酌減其刑，自不足取。原審審
    理結果，認被告癸○○、丑○○、辛○○及陳凱犯上述之罪
    ，而依刑法第28條、第56條、第330條第1項、第59條、第38
    條第1項第2款之規定，審酌被告癸○○、丑○○、辛○○及
    己○○四人均正值青年，不知努力向學或工作，竟思不勞而
    獲，以前揭不法手段強盜被害人之財物，惡性不輕及其等犯
    罪之動機、目的、手段、品行、及嚴重影響社會治安，所生
    危害不小，暨被告癸○○、丑○○、辛○○及己○○四人均
    智慮未臻成熟及犯後被告癸○○已與被害人甲○○、丁○○
    達成和解，被告己○○已與被害人甲○○及被害人即臺中縣
    霧峰鄉○○路149號之「7─11超商」負責人林炳森達成民事
    和解（有和解書可憑）之犯後態度等一切情狀，分別量處如
    原判決主文所示之刑，並敘明扣案之黑色口罩1個、藍色鋁
    棒1支分別為被告丑○○及己○○供犯罪所用之物，且屬被
    告丑○○所有，依法併予宣告沒收。而作案時被告丑○○所
    穿著之褐色上衣1件、被告辛○○所穿之黑色上衣1件、白色
    球鞋1雙、被告己○○所穿著之褐色長褲1件、黑色布鞋1雙
    ，雖為犯罪時所穿著，然並無積極事證足資證明係供被告癸○○、丑○○、辛○○及己○○四人犯罪所用之物，自無法
    併予宣告沒收。另扣案之財物網路遊戲儲值卡7張，為被害
    人全家便利商店所有，應予發還，自不得併予宣告沒收。本
    院並審酌被告辛○○於本院審理時已與被害人丙○○達成民
    事和解，有和解書影本可稽（見本院卷）等情狀，認原判決
    認事用法及量刑均為妥適。是檢察官上訴指摘原判決對被告
    癸○○、丑○○、辛○○及己○○四人未與被害人丙○○和
    解，量刑顯然過輕，與被告丑○○、辛○○及己○○上訴指
    摘原判決量刑過重及被告癸○○否認犯罪而執前詞指摘原判
    決不當，均非有理由，自應均駁回其等上訴。至檢察官上訴
    意旨另稱被害人丙○○於警詢時曾向員警表示要告被告癸○○、丑○○、辛○○及己○○四人結夥強盜殺人，縱認被害
    人丙○○之傷並非致命之傷，仍應成立傷害罪責，其已對身
    體遭受傷之事實提出告訴之意，原判決竟未對被告癸○○、
    丑○○、辛○○及己○○四人為傷害之判決，自有未妥等語
    。經查被害人丙○○分別於94年3月9日、同年3月14日、3月
    16日、3月19日經員警作四次筆錄，從未向員警表示要告被
    告癸○○、丑○○、辛○○及己○○四人結夥強盜殺人，此
    有該四次之警詢筆錄可稽（見偵字卷第38頁至第45頁），是
    檢察官上開上訴意旨所稱：被害人丙○○於警詢時曾向員警
    表示要告被告癸○○、丑○○、辛○○及己○○四人結夥強
    盜殺人，縱認被害人丙○○之傷並非致命之傷，仍應成立傷
    害罪責，其已對身體遭受傷之事實提出告訴之意云云，自屬
    無據。從而原判決未對被告癸○○、丑○○、辛○○及己○○四人為傷害之判決，並無不妥。是檢察官此部分之上訴，
    應認為無理由，自應一併駁回。
據上論結，應依刑事訴訟法第368條，判決如主文。
本案經檢察官子○○ 到庭執行職務。
中　　華　　民　　國　　94　　年　　10　　月　　19　　日
              刑事第八庭  審判長法　官　羅　得　村
                                法　官　方　艤　駐
                                法　官　巫　政　松
上列正本證明與原本無異。
如不服本判決應於收受送達後十日內向本院提出上訴書狀，其未
敘述上訴之理由者並得於提起上訴後十日內向本院補提理由書（
均須按他造當事人之人數附繕本）。
                                書記官　陳　妙　瑋
中　　華　　民　　國　　94　　年　　10　　月　　20　　日
附錄本案論罪科刑法條：
刑法第321條：
犯竊盜罪而有左列情形之一者，處六月以上、五年以下有期徒刑：
一　於夜間侵入住宅或有人居住之建築物、船艦或隱匿其內而犯
　　之者。
二  毀越門扇、牆垣或其他安全設備而犯之者。
三  攜帶兇器而犯之者。
四  結夥三人以上而犯之者。
五  乘火災、水災或其他災害之際而犯之者。
六  在車站或埠頭而犯之者。
前項之未遂犯罰之。
刑法第328條：
意圖為自己或第三人不法之所有，以強暴、脅迫、藥劑、催眠術
或他法，至使不能抗拒，而取他人之物或使其交付者，為強盜罪
，處五年以上有期徒刑。
以前項方法得財產上不法之利益或使第三人得之者，亦同。
犯強盜罪因而致人於死者，處死刑、無期徒刑或十年以上有期徒
刑；致重傷者，處無期徒刑或七年以上有期徒刑。
第一項及第二項之未遂犯罰之。
預備犯強盜罪者，處一年以下有期徒刑、拘役或三千元以下罰金
。
刑法第330條：
犯強盜罪而有第三百二十一條第一項各款情形之一者，處七年以
上有期徒刑。前項之未遂犯罰之。
　　　　　　　　　　　　　　　　　　　　　　　　　　　Ｒ
